# 收入的确认

提问人：yphs 时间：2013-02-04 13:38:13
请教版主及各位： 1 、甲方与乙方签订买卖合同，乙方销售屏幕给甲方，双方约定，甲方支付货款的50%为货币资金，另50%通过广告方式支付（即甲方在屏幕上投入广告运营后的一段时间内（假设 3 年），将一定播放时段做为货款置换给乙方），乙方可根据需要决定用于本公司广告宣传或将此时段对外销售，但同时约定，若乙方将该广告时段对外销售，在乙方找到意向客户后将由甲方去和客户进行具体洽谈，并由甲方签和该公司签订广告发布合同，收入为乙方所有。如何进行账务处理：乙方是否可以确认收入，如何确认收入，相关广告费如何计量（按 3 年期摊销）？ 2 、若甲方与乙方签订买卖合同，乙方销售屏幕给甲方，双方约定，乙方免费为甲方提供 ，并于本合同到期后免费向甲方移转乙方对屏募的所有权，甲方有条件地向乙方提供该屏幕广告区域，以供乙方发布其自身或其他公司广告，年限为 5 年，协议履行期满之前，相关设备的所有权归乙方所有，协议履行期满之后，相关设备的所有权转由甲方享有。如何进行账务处理：由于所有权尚未转移，乙方是否不能确认收入？由于免费提供给甲方，广告发布收入是乙方的收入来源，由于不可预见，是否可以界定为收入金额不可以可靠地计量，不能确认收入？对于乙方的相关设备，在资产负债表日如何处理？做为存货？ 请各位帮忙！

回答人：chenyiwei
回复 yphs 的帖子
个人意见：
1 、第一种情况下，相当于乙方以库存商品（屏幕）换取了现金和一项广告收益权，换出和换入的项目的未来风险和报酬特征具有实质差异，库存商品所有权上的主要风险和报酬已经转移给甲方，并且由于乙方介绍的客户也要经过甲方的审核，由甲方与其签订广告发布合同，因此乙方已经不再基于所有权对其继续实施控制和继续管理权；同时，相应的收入、成本金额也可以可靠计量，相关经济利益很可能流入企业，因此乙方应确认库存商品的销售收入。乙方应按照正常售价减去收到现金的差额确认为一项无形资产——广告发布收益权，在 3 年受益期内摊销，与所获得的发布收入相配比。（为了进一步佐证应采用的会计核算模式，建议考虑合同中是否对销售后屏幕的实体毁损等风险的承担作出了约定，约定此类毁损风险在交货并安装调试完毕后完全由甲方承担）。
2 、第二种情况类似于租赁，即乙方提供的屏幕的成本需完全依靠未来的广告收益来收回，并取得利润；甲方不提供保底保障。因此乙方可以作为一项经营租赁业务进行处理，将库存商品按成本结转为固定资产，在 5 年内计提折旧，与所获得的广告收益（相当于租金）相配比。

回答人：chenyiwei
回复 ying0518 的帖子
我理解不能简单认为这是“延期收款协议”。如果是“延期收款协议”，则表明甲方存在一项给付固定或者可确定金额的合同义务。而本案例中的情况是乙方取得了该时段的经营权，并且在一定程度上承担与经营权相关的风险和报酬。导致未来现金流量发生波动的原因并不仅仅是来源于甲方的信用风险，还包括与该经营权相关的经营风险。因此在情况 1 中，乙方所取得的经营权实际上是一项无形资产。当然我理解在实务中，双方可能会在合同条款中增加一些对乙方权益加以保护的条款，例如乙方找来的客户，甲方必须有正当理由（如拟播放的广告内容违规）才能拒绝，并且通常情况下应按照乙方与客户谈妥的交易条款与客户签约，以确保乙方的经营权相关收益能够实现。